最高法院刑事判決　　　　　　　　　　　　　　　八十六年度台上字第七一二八號
　　上訴人　台灣高等法院檢察署檢察官
　　被　告　乙○○　男
　　　　　　甲○○　男
右上訴人因被告等違反兒童及少年性交易防制條例案件，不服台灣高等法院中華民國
八十五年十二月十九日第二審判決（八十五年度上訴字第五○七五號，起訴案號：台
灣台北地方法院檢察署八十五年度偵字第一六九○八號），提起上訴，本院判決如左
：
    主  文
上訴駁回。
    理  由
按刑事訴訟法第三百七十七條規定，上訴於第三審法院，非以判決違背法令為理由，
不得為之。是提起第三審上訴，應以原判決違背法令為理由，係屬法定要件。如果上
訴理由狀並未依據卷內訴訟資料，具體指摘原判決不適用何種法則或如何適用不當，
或所指摘原判決違法情事，顯與法律規定得為第三審上訴理由之違法情形，不相適合
時，均應認其上訴為違背法律上之程式，予以駁回。本件上訴意旨略稱：(一)、按兒童
及少年性交易防制條例（以下簡稱本條例）第二十二條至第二十七條，均分別於條文
中指明「與未滿十六歲之人」「與十六歲以上未滿十八歲之人」「使未滿十八歲之人
」為要件，但本條例第二十九條規定，卻僅謂使「人」為性交易，並未界定於使「未
滿十八歲之人」為性交易為要件；而證諸一般社會常情，色情業者利用宣傳品、出版
品、廣播電視或其他媒體刊登、播送廣告，其引誘、媒介、暗示或以他法使為性交易
之對象係不特定之社會大眾，其中自亦包含未滿十八歲之人在內（事實上亦無法排除
未滿十八歲之人受其廣告之引誘、媒介、暗示而為性交易之可能性），足見本條例第
二十九條條文中所謂使「人」為性交易，係有意省略年齡之規定。而以此詮釋該條文
，亦符合本條例第一條所規定「為防制、消弭以兒童少年為性交易對象事件，特制定
本條例」之立法宗旨。(二)、被告甲○○係台北市○○○路黛安娜情趣休閒中心負責人
，被告乙○○為現場負責人，二人基於共同犯意之聯絡，由乙○○印製載有「貨色可
挑選、肉鮮汁多」、「吻雞起舞」、「舉頭望雙峰」、「低頭愛士蘭」等文字，及泳
裝美女圖之煽情廣告，由其店內服務生在台北市各街頭廣為散發，上開廣告宣傳品所
載文字及圖樣，客觀上已足以認定係屬引誘使人為性交易之宣傳品，為本件第一審判
決及原判決所認定之事實，揆諸首揭說明，被告等所為，應已構成本條例第二十九條
之罪行。第一審判決徒以本件宣傳品所載文字並未及引誘未滿十八歲之少年兒童，
使之為性交易之內容云云，即認與本條例第二十九條之構成要件有間而為被告無罪之
諭知，原判決仍予維持，自有判決不適用法則之違法云云。
惟按兒童及少年性交易防制條例第二十九條既明定「使人為性交易」為要件，自須行
為人已利用媒體等工具為引誘等行為，進而使人為性交易，始克該當，否則僅單純之
利用媒體宣傳，為引誘、暗示等行為，尚不能以該罪相繩。原判決以公訴意旨認被告
等印製煽情廣告到處散發，即犯有上開條例第二十九條之罪嫌云云。經查全案卷證，
並無有使人從事性交易之情事，自屬不能證明犯罪，因而維持第一審諭知被告等無罪
之判決，駁回檢察官在第二審之上訴，揆之首開說明，自無不合。上訴意旨，徒認足
引誘人為性交易之宣傳，即認被告等構成該罪，並未依據卷證資料，具體指摘原判決
如何不適用法則，自與法律規定得為第三審上訴理由之違法情形，不相適合，其上訴
違背法律上之程式，應予駁回。至被告等所為，既與兒童及少年性交易防制條例第二
十九條不相當，該條所指之人是否限於兒童及少年，自勿庸論究，併予指明。
據上論結，應依刑事訴訟法第三百九十五條前段，判決如主文。
中      華      民      國    八十六    年     十二     月      四      日
                              最高法院刑事第九庭
                                  審判長法官  謝  家  鶴
                                        法官  羅  一  宇
                                        法官  花  滿  堂
                                        法官  陳  世  淙
                                        法官  劉  介  民
      右正本證明與原本無異
                                              書  記  官
中      華      民      國    八十六    年     十二     月      九      日
                                                                      Ｂ